臺灣雲林地方法院刑事判決　　　　　　　 96年度訴字第286號
公　訴　人　臺灣雲林地方法院檢察署檢察官
被　　　告　丁○○
　　　　　　　　　　國民
　　　　　　　　　　　號
　　　　　　　　　　（現另案於臺灣雲林第二監獄執行中）
上列被告因偽造文書等案件，經檢察官提起公訴（96年度偵字第
947 號），被告就被訴事實為有罪之陳述，經本院合議庭認為適
當後，裁定由受命法官獨任進行簡式審判程序，由法官一人判決
如下：
    主      文
丁○○所犯如附表二所示之11罪，均為累犯，各處如附表二所示
之刑，各減為如附表二所示之刑，應執行有期徒刑貳年。
    事實及理由
壹、犯罪事實：
    一丁○○前因竊盜及違反毒品危害防制條例案件，經本院分
      別判處有期徒刑6 月、1 年2 月確定，入監接續執行，於
      民國94年3 月31日縮短刑期期滿執行完畢。
    二丁○○意圖為自己不法之所有，於95年10月16日上午侵入
      雲林縣斗南鎮○○路50巷7 號戊○○（原名陳詩裴）住處
      （侵入住宅部分未提出告訴），竊取戊○○所有之行動電
      話1 支（內含SIM 卡1 張，門號0000000000號）及香港上
      海匯豐銀行股份有限公司（下稱匯豐銀行）信用卡1 張（
      卡號：0000000000000000號）。
    三丁○○竊得戊○○所有之上開匯豐銀行信用卡後，分別基
      於意圖為自己不法所有之犯意，於附表一所示之時間，至
      如附表一所示之特約商店，於消費商品後，持上開信用卡
      刷卡消費，並於刷卡時，在1 式2 聯（第1 聯為客戶存根
      聯、第2 聯為特約商店存根聯）之信用卡簽帳單第1 聯或
      特約商店存根聯上，偽造「陳詩裴」署名1 枚，且複寫該
      署名於簽帳單第2 聯上，以表示戊○○同意依據信用卡持
      卡人合約條件，按簽帳單之金額付款與發卡銀行之意思，
      而偽造不實之簽帳單私文書後，再持以交付與不知情之店
      員以作為支付價金之方法而行使，致不知情之店員陷於錯
      誤，如數交付商品或服務後，特約商店則憑該簽帳單向匯
      豐銀行申請給付款項，致使匯豐銀行陷於錯誤，如數交付
      特約商店刷卡金額，足以生損害於匯豐銀行對信用卡交易
      控管之正確性及戊○○之利益（各次消費時間、地點及金
      額均詳如附表一所示）。
    四丁○○因染有毒癮，缺錢購毒，遂基於意圖為自己不法所
      有之犯意，於同年11月28日10時許，至雲林縣斗南鎮○○
      里○○段田1746號「勝興營造廠」倉庫，以徒手搬運之方
      式，接續竊取乙○○所有之水溝蓋框架12個〔價值約新臺
      幣（下同）3,000元〕。
    五同年12月14日10時30分許，丁○○再基於意圖為自己不法
      所有之犯意，騎乘車號UNO-679 號輕型機車至「勝興營造
      廠」倉庫，以徒手搬運之方式，接續竊取乙○○所有之水
      溝蓋框架4 個，得手後欲離去之際，為管理人員甲○○發
      現，丁○○旋將機車、水溝蓋丟棄並逃離現場。
    六丁○○為供代步之用，復於同年12月14日14時50分許，基
      於意圖為自己不法所有之犯意，在雲林縣大埤鄉○○路○
      段6 之30號前，持自備鑰匙1 支，竊取己○○所有車號KP
      T-647 號重機車得手。
    七於96年1 月1 日7 時30分許，丁○○復基於意圖為自己不
      法所有之犯意，在雲林縣斗南鎮○○街菜市場前，持自備
      鑰匙1 支，竊得丙○○所有車號MMF-120 號重型機車1 部
      得手。
    八嗣為警於(一)96年1 月1 日，在雲林縣斗南鎮○○里○○道
      路旁尋獲車號KPT-647 號重機車；(二)同年1 月3 日12時30
      分許，在雲林縣斗南鎮○○路與延平路2 段交岔路口處尋
      獲MMF-120 號重機車；(三)於96年1 月16日11時30分許，在
      雲林縣斗南鎮○○○街42之1 號旁之巷道內，發現丁○○
      坐在沈紹勝所失竊之車號QG-3710 號自小貨駕駛座（涉犯
      竊盜罪嫌部分，由本院另案判決），並在車內扣得油壓剪
      1 支、螺絲起子2 支、三角扳手1 支及在丁○○所穿之外
      套內扣得鑰匙1 串，因而循線查獲上情。
貳、認定犯罪事實所憑證據及理由：
    一本件被告丁○○所犯刑法第320 條第1 項竊盜罪、第216
      條、第210 條行使偽造私文書罪及第339 條第1 項詐欺取
      財罪，均係死刑、無期徒刑、最輕本刑為3 年以上有期徒
      刑以外之罪，其於準備程序就前揭被訴事實為有罪之陳述
      ，經受命法官告知簡式審判程序之旨，並聽取其與公訴人
      之意見後，本院合議庭裁定由受命法官獨任進行簡式審判
      程序，是本件之證據調查，依刑事訴訟法第273 條之2 規
      定，不受同法第159 條第1 項、第161 條之2 、第161 條
      之3 、第163 條之1 及第164 條至第170 條規定之限制，
      合先敘明。
    二證明力部分：
      (一)被害人戊○○之警詢筆錄。證明：被告無故侵入被害人
        戊○○雲林縣斗南鎮○○路50巷7 號之住處，竊取其所
        有之行動電話1 支（含SIM 卡1 張）及匯豐銀行信用卡
        1 張（卡號：0000000000000000號），該信用卡嗣後遭
        被告於附表一所示之時間、地點盜刷及偽造其署名。
      (二)證人戊○○於本院審理時之證述。證明：被告之祖父與
        被害人戊○○之曾祖父具有兄弟關係，被告與戊○○2
        人之親屬關係已超過5 親等，且無同居共財之關係。
      (三)「瑞銘商行」店員楊璦綾之警詢筆錄。證明：被告持戊○○之上開信用卡，於附表一編號1 至4 所示之時間，
        至「瑞銘商行」盜刷購買洋酒。
      (四)被害人己○○之警詢筆錄。證明：被害人己○○所有之
        車號KPT-647 號重機車，於95年12月14日14時50分，在
        雲林縣大埤鄉○○村○○路○ 段6 之30號前發現失竊。
      (五)張寬榮之警詢筆錄。證明：張寬榮之子即被害人丙○○
        所有之車號MMF-120 號重機車，於96年1 月1 日7 時30
        分，在雲林縣斗南鎮○○街菜市場前發現失竊。
      (六)被害人乙○○之警詢筆錄。證明：「勝興營造廠」之負
        責人為乙○○，其於95年11月28日約10時許，發現置於
        營造廠倉庫內之水溝蓋框架12個失竊，價值共計3,000
        元。
      (七)「勝興營造廠」現場管理人甲○○之警詢筆錄。證明：
        甲○○於95年12月14日10時30分許，發現被告竊取置於
        營造廠倉庫內之水溝蓋框架4 個（價值共計1,000 元）
        ，經甲○○大喊「抓賊」後，被告將2 個水溝蓋框架棄
        置後逃逸。
      (八)匯豐銀行消費明細記錄1 紙。證明：被告於附表一所示
        之時間，持戊○○之上開信用卡至附表一所示之地點，
        消費盜刷如附表一所示之金額。
      (九)匯豐銀行96年5 月30日（96）港匯銀行卡字第07241 號
        函文暨函附之簽帳單6 紙。證明：被告於附表一所示之
        時間，至「瑞銘商行」、中國石油股份有限公司公準加
        油站及斗南建國路加油站，盜刷戊○○之上開信用卡，
        並於簽帳單上偽造「陳詩裴」之署名。
      (十)贓物認領保管單3 紙及車輛尋獲電腦輸入單4 紙。證明
        ：警員查獲之水溝蓋框架4 個、車號KPT-647 號重機車
        及車號MMF-120 號重機車業經被害人領回。
      (十一)現場照片23張。證明：警員查獲本案之過程及被告竊盜
        之物品。
      (十二)被告於本院審理時坦承上開犯罪事實，並有被告之警詢
        筆錄附卷可參。
      被告之自白與相關證據均相符合，本件事證明確，被告之
      犯行均堪認定。
、論罪科刑之理由：
    一「簽帳單」係持卡人所簽署，用以證明所消費之金額，並
      同意依照信用卡使用規定，一經使用或訂購物品，均應按
      所示之全部金額，付款與發卡銀行之文書，屬於持卡人所
      製作之私文書，最高法院91年度臺上字第4531號判決要旨
      可供參照。核被告所為，就犯罪事實壹、二四五六七部分
      ，均係犯刑法第320 條第1 項竊盜罪；就犯罪事實壹、三
      附表二編號1 至6 部分，均係犯刑法第216 條、第210 條
      行使偽造私文書罪及第339 條第1 項詐欺取財罪。被告偽
      造「陳詩裴」署名為偽造私文書之部分行為，其偽造私文
      書後持之行使，偽造私文書之低度行為為行使偽造私文書
      之高度行為吸收，均不另論罪。
    二被告將偽造之簽帳單交與特約商店店員，持之行使，使不
      知情之店員因而陷於錯誤，交付商品與被告，被告所為，
      係一行為同時觸犯刑法第216 條、第210 條偽造私文書罪
      及第339 條第1 項詐欺取財罪，為想像競合犯，應依刑法
      第55條規定，從一重論以刑法第216 條、第210 條行使偽
      造私文書罪處斷。
    三被告所犯犯罪事實壹、二四五六七部分之竊盜犯行，及犯
      罪事實壹、三附表二編號1 至6 部分之行使偽造私文書犯
      行，均犯意各別，應分論併罰之。
    四被告前因竊盜及違反毒品危害防制條例案件，經本院分別
      判處有期徒刑6 月、1 年2 月確定，入監接續執行，於94
      年3 月31日縮短刑期期滿執行完畢，有臺灣高等法院被告
      前案紀錄表1 份在卷可稽。被告於有期徒刑執行完畢後，
      5 年內故意再犯上開有期徒刑以上之罪，均為累犯，應各
      依刑法第47條第1 項加重其刑。
    五本院審酌：被告前有多次竊盜、施用毒品等前科，有臺灣
      高等法院被告前案紀錄表1 份在卷可稽，素行不良，國小
      畢業，智識淺薄，前從事PU防水工程，月入約四、五萬元
      ，有正當工作，但因沉淪毒海，無法自拔，缺錢購毒，而
      為多件竊盜犯行；被告冒用戊○○名義盜刷信用卡詐取財
      物，破壞信用卡交易秩序，被告詐得之金額總計25,879元
      ；被告竊取被害人之車輛，不僅造成被害人財物上之損失
      ，亦帶來生活上之不便，犯後未能賠償被害人之損失，及
      其犯後坦承犯行，具有悔意等一切情狀，分別量處如主文
      所示之刑。
    六被告所犯各罪犯罪時間點均在96年4 月24日之前，合於減
      刑要件，爰併依中華民國九十六年罪犯減刑條例第2 條第
      1 項第3 款、第7 條第1 項、第2 項減刑如主文所示，並
      定其應執行之刑。
    七附表一所示簽帳單上偽造被害人「陳詩裴」署名，已逾半
      年之保存期限，商家自行銷毀，業據被害人匯豐銀行職員
      邱嘉隆於本院審理時陳述明確，爰不另為沒收之諭知。
    八至於查獲被告時，於被告乘坐之車號OG-3710 號自小貨車
      駕駛座，扣得之油壓剪1 支、螺絲起子2 支、三角扳手1
      支及鑰匙1 串，被告於本院審理時供稱均未使用於上開竊
      盜案件，檢察官復未提出證據證明被告以上開扣案工具行
      竊，爰亦不另為沒收之諭知。
肆、適用之法律：
    依刑事訴訟法第299 條第1 項前段、第273 條之1 第1 項，
    刑法第320 條第1 項、第216 條、第210 條、第339 條第1
    項、第55條、第51條第5 款，刑法施行法第1 條之1 ，中華
    民國九十六年罪犯減刑條例第2 條第1 項第3 款、第7 條第
    1 項、第2 項、第10條第1 項，判決如主文。
中　　華　　民　　國　　96　　年　　8 　　月　　24　　日
                  刑事第五庭    法  官　楊　欣　怡
以上正本證明與原本無異。
如不服本判決，應於判決送達後10日內，向本院提出上訴狀。
                                書記官　洪　秀　虹
中　　華　　民　　國　　96　　年　　8 　　月　　24　　日
附錄法條：
中華民國刑法第210條
偽造、變造私文書，足以生損害於公眾或他人者，處五年以下有
期徒刑。
中華民國刑法第216條
行使第二百十條條至第二百十五條之文書者，依偽造、變造文書
或登載不實事項或使登載不實事項之規定處斷。
中華民國刑法第320條
意圖為自己或第三人不法之所有，而竊取他人之動產者，為竊盜
罪，處五年以下有期徒刑、拘役或五百元以下罰金。
意圖為自己或第三人不法之利益，而竊佔他人之不動產者，依前
項之規定處斷。
前二項之未遂犯罰之。
中華民國刑法第339條
意圖為自己或第三人不法之所有，以詐術使人將本人或第三人之
物交付者，處五年以下有期徒刑、拘役或科或併科一千元以下罰
金。
以前項方法得財產上不法之利益或使第三人得之者，亦同。
前二項之未遂犯罰之。
附表一：
 ┌──┬──────┬──────────┬─────┬───┐
 │編號│消費時間    │消費之特約商店名稱及│ 消費金額 │偽造之│
 │    │            │地點（雲林縣）      │（新臺幣）│署名  │
 ├──┼──────┼──────────┼─────┼───┤
 │1   │95年10月16日│瑞銘商行（雲林縣虎尾│5,558元   │陳詩裴│
 │    │18時10分    │鎮○○路196 號1樓） │          │      │
 ├──┼──────┼──────────┼─────┼───┤
 │2   │95年10月17日│同上                │5,553元   │陳詩裴│
 │    │21時25分    │                    │          │      │
 ├──┼──────┼──────────┼─────┼───┤
 │3   │95年10月19日│同上                │6,668元   │陳詩裴│
 │    │10時24分    │                    │          │      │
 ├──┼──────┼──────────┼─────┼───┤
 │4   │95年10月20日│同上                │7,000元   │陳詩裴│
 │    │11時8分     │                    │          │      │
 ├──┼──────┼──────────┼─────┼───┤
 │5   │95年10月21日│中國石油股份有限公司│1,000元   │陳詩裴│
 │    │14時30分    │公準加油站          │          │      │
 ├──┼──────┼──────────┼─────┼───┤
 │6   │95年10月21日│中國石油股份有限公司│100元     │陳詩裴│
 │    │22時        │斗南建國路加油站    │          │      │
 └──┴──────┴──────────┴─────┴───┘
附表二
┌──┬───────────────┬──────────────────┐
│編號│犯罪事實內容                  │主文                                │
├──┼───────────────┼──────────────────┤
│ 01 │壹、二部分之犯罪事實          │丁○○竊盜，累犯，處有期徒刑伍月，減│
│    │                              │為有期徒刑貳月又拾伍日。            │
├──┼───────────────┼──────────────────┤
│ 02 │壹、三附表一編號1 部分之犯罪事│丁○○行使偽造私文書，足以生損害於他│
│    │實                            │人，累犯，處有期徒刑肆月，減為有期徒│
│    │                              │刑貳月。                            │
├──┼───────────────┼──────────────────┤
│ 03 │壹、三附表一編號2 部分之犯罪事│丁○○行使偽造私文書，足以生損害於他│
│    │實                            │人，累犯，處有期徒刑肆月，減為有期徒│
│    │                              │刑貳月。                            │
├──┼───────────────┼──────────────────┤
│ 04 │壹、三附表一編號3 部分之犯罪事│丁○○行使偽造私文書，足以生損害於他│
│    │實                            │人，累犯，處有期徒刑伍月，減為有期徒│
│    │                              │刑貳月又拾伍日。                    │
├──┼───────────────┼──────────────────┤
│ 05 │壹、三附表一編號4 部分之犯罪事│丁○○行使偽造私文書，足以生損害於他│
│    │實                            │人，累犯，處有期徒刑伍月，減為有期徒│
│    │                              │刑貳月又拾伍日。                    │
├──┼───────────────┼──────────────────┤
│ 06 │壹、三附表一編號5 部分之犯罪事│丁○○行使偽造私文書，足以生損害於他│
│    │實                            │人，累犯，處有期徒刑月，減為有期徒│
│    │                              │刑壹月又拾伍日。                    │
├──┼───────────────┼──────────────────┤
│ 07 │壹、三附表一編號6 部分之犯罪事│丁○○行使偽造私文書，足以生損害於他│
│    │實                            │人，累犯，處有期徒刑月，減為有期徒│
│    │                              │刑壹月又拾伍日。                    │
├──┼───────────────┼──────────────────┤
│ 08 │壹、四部分之犯罪事實          │丁○○竊盜，累犯，處有期徒刑肆月，減│
│    │                              │為有期徒刑貳月。                    │
├──┼───────────────┼──────────────────┤
│ 09 │壹、五部分之犯罪事實          │丁○○竊盜，累犯，處有期徒刑月，減│
│    │                              │為有期徒刑壹月又拾伍日。            │
├──┼───────────────┼──────────────────┤
│ 10 │壹、六部分之犯罪事實          │丁○○竊盜，累犯，處有期徒刑柒月，減│
│    │                              │為有期徒刑月又拾伍日。            │
├──┼───────────────┼──────────────────┤
│ 11 │壹、七部分之犯罪事實          │丁○○竊盜，累犯，處有期徒刑柒月，減│
│    │                              │為有期徒刑月又拾伍日。            │
└──┴───────────────┴──────────────────┘
